【裁判字號】    98,上訴,1127
【裁判日期】    990127
【裁判案由】    毒品危害防制條例
【裁判全文】
臺灣高等法院臺南分院刑事判決  九十八年度上訴字第一一二七號
上訴人
即被告  甲○○
                （另案於臺灣嘉義監獄執行）
選任辯護人  嚴庚辰律師
上列上訴人因毒品危害防制條例案件，不服臺灣嘉義地方法院九
十八年度訴字第一四二號中華民國九十八年九月十七日第一審判
決（起訴案號：臺灣嘉義地方法院檢察署九十七年度偵字第三七
二０號；追加起訴案號：九十八年度偵字第五一三０號），提起
上訴，本院判決如下：
    主    文
原判決撤銷。
甲○○犯附表所示販賣第一級毒品各罪，累犯，各處如附表所載
之刑。應執行有期徒刑貳拾年。扣案海洛因拾包（驗餘合計
淨重貳點玖公克），沒收銷燬之；包裝袋拾個（總重柒點
貳公克）、扣案行動電話壹支（門號：0000000000
號，含ＳＩＭ卡壹張），均沒收；販賣毒品所得新臺幣壹萬壹仟
元沒收，如全部或一部不能沒收時，以其財產抵償之。
    事    實
一、甲○○前因施用毒品案件，經臺灣嘉義地方法院九十四年度
    嘉簡字第九九四號判處有期徒刑六月確定，於民國（下同）
    九十五年三月二十二日縮刑期滿執行完畢。詎不知悔改，意
    圖營利，基於販賣第一級毒品海洛因之各別犯意，持其所有
    之門號0000000000號行動電話作為聯絡販賣海洛因之工具，
    由吳忠益以使用門號0000000000號、江方志以使用門號0000
    000000號、張家銘以使用門號0000000000號、張永明以使用
    門號0000000000號行動電話，各於附表所示時間，撥打甲○
    ○前開行動電話，約定購買海洛因之數量、金額及交易地點
    後，旋由甲○○於附表所載時間（業據公訴檢察官當庭更正
    ）及地點，各交付吳忠益、江方志、張家銘、張永明如附表
    所示之海洛因，並取得附表所列之價金，總計獲利新臺幣（
    下同）一萬一千元。嗣於九十七年五月二十二日十一時許，
    甲○○在嘉義市○○街與北榮街口處，因持有毒品為警查獲
    ，並扣得其所有海洛因三十三包（驗餘合計淨重二．九三公
    克，空包裝總重七．三二公克）及行動電話一支（門號：00
    00000000號，含SIM卡一張）；適於同日十一時二十分許，
    吳忠益以其使用之行動電話撥打甲○○所有之上揭行動電話
    ，欲向甲○○購買毒品，為警循線在嘉義市○○路舊酒廠前
    查獲吳忠益，而悉上情。
二、案經嘉義市政府警察局第一分局報請及嘉義縣警察局移送臺
    灣嘉義地方法院檢察署檢察官偵查起訴及追加起訴。
    理    由
甲、程序方面：
一、按刑事案件於第一審辯論終結前，得就與本案相牽連之犯罪
    ，追加起訴，又所謂相牽連之案件係指刑事訴訟法第七條所
    列之：(一)一人犯數罪。(二)數人共犯一罪或數罪。(三)數人同時
    在同一處所各別犯罪。(四)犯與本罪有關係之藏匿人犯、湮滅
    證據、偽證、贓物各罪之案件。本件檢察官於原審審理九十
    八年度訴字第一四二號被告被訴販賣海洛因予吳忠益案件之
    第一審辯論終結前，以書狀追加被告另販賣海洛因予江方志
    、張家銘、張永明犯行，形式上與起訴九十八年度訴字第一
    四二號案件即有「一人犯數罪」之相牽連案件關係，故此部
    分追加起訴應予准許，合先敘明。
二、按被告以外之人於審判外之言詞或書面陳述，除法律有規定
    者外，不得作為證據，刑事訴訟法第一百五十九條第一項定
    有明文。又被告以外之人於偵查中向檢察官所為之陳述，除
    顯有不可信之情況者外，得為證據，此觀同法第一百五十九
    條之一第二項規定亦明。被告之指定辯護人主張證人吳忠益
    於警詢之證述，為傳聞證據，無證據能力（見九十八年度訴
    字第一四二號卷(一)《下稱一審卷(一)》第三十四頁），本院審
    酌吳忠益於警詢中之供述，屬被告以外之人在審判外之陳述
    ，原則上不得以之直接作為認定犯罪事實與否之證據，即無
    證據能力，但仍得作為彈劾證據，用以爭執或減損被告、證
    人陳述之證明力（最高法院九十七年度臺上字第六七、四八
    三號判決意旨參照）。至於證人吳忠益、江方志、張家銘於
    偵查中經具結所為證言，屬被告以外之人於審判外之言詞陳
    述，惟係於自由意志下所為陳述，並經檢察官告知刑事訴訟
    法第一百八十一條之得拒絕證言之情形後具結，復無顯不可
    信之情形，揆諸上開法律規定，自應有證據能力。
三、又被告以外之人於檢察事務官、司法警察官或司法警察調查
    中所為之陳述，與審判中不符時，其先前之陳述具有較可信
    之特別情況，且為證明犯罪事實存否所必要者，得為證據，
    此觀刑事訴訟法第一百五十九條之二規定甚明。所謂「前後
    陳述不符」之要件，應就前後階段之陳述進行整體判斷，決
    定是否具有實質性差異之陳述。而「較可信之特別情況」之
    情形，應就前後陳述時之外部情況（如時間之間隔、有意識
    迴避、受不當外力干擾、事後串謀、自白或立即反應所知、
    是否有親友在場及筆錄是否清楚明確等）進行比較，以資決
    定何者外部情況具有可信性。若陳述係在特別可信之情況下
    所為，虛偽陳述之危險性不高，雖係審判外陳述，或未經被
    告反對詰問，仍得承認其有證據能力，然並非對其陳述內容
    之證明力如何加以論斷，又所稱「必要性」要件，必須該陳
    述之重要待證事實部分，與審判中之陳述有所不符，包括審
    判中改稱忘記、不知道等雖非完全相異，但實質內容已有不
    符者在內，且該審判外之陳述，必為證明犯罪之待證事實存
    在或不存在所不可或缺，二者兼備，始足當之（最高法院九
    十五年度臺上字第四四一四號、九十六年度臺上字第二五九
    號等判決意旨可參）。
(一)查江方志、張家銘、張永明於警詢時均證陳向被告購買海洛
    因，然於原審審理時均改稱係與被告合資購買毒品，所為證
    詞前後不一致，指定辯護人認前揭證人於警詢陳述並無證據
    能力。惟審酌上開證人於警詢所為證述，距向被告購入毒品
    之時間較為接近，且本件係警方於九十七年五月二十二日十
    一時許，在嘉義市○○街、北榮街口查獲被告持有毒品，依
    法帶回警局製作筆錄時，接獲吳忠益撥打被告所使用，已遭
    警方查扣之行動電話，表示欲購買毒品，警方前往約定地點
    而逮獲吳忠益，並獲悉吳忠益向被告購買毒品事實，業據證
    人即警員詹裕勝於原審審理時到庭具結證述甚詳（見一審卷
    (一)第六十四至六十六頁），警方再調閱被告前揭行動電話通
    聯紀錄，分別於九十八年五月五日、同年月六日、同年六月
    三日傳喚江方志、張家銘、張永明製作筆錄，並即移送臺灣
    嘉義地方法院檢察署接受檢察官訊問，即前揭證人於警詢時
    ，其外在環境顯係在無事先心理準備之情況下接受詢問，不
    但預先構思虛偽證詞之可能性較低，且亦無被告知悉其陳述
    內容及在場之心理壓力，較無與被告事後串證之可能。況且
    江方志、張家銘於警詢之陳述與在偵查中具結所為證述情節
    相當，至於張永明於原審審理時雖證稱：警詢時毒癮發作，
    警方筆錄亂記等語（見九十八年度訴字第一四二號卷(二)《下
    稱一審卷(二)》第九、十三頁），然經原審勘驗警詢錄音，警
    方以一問一答方式製作筆錄，錄音並無中斷，且張永明應答
    時聲音自然，並無障礙，此有勘驗筆錄一份在卷可稽（見一
    審卷(二)第十七、十八頁），可見張永明於警詢時並無遭強暴
    、脅迫等不法取證或有毒癮發作等情。
(二)又江方志、張家銘、張永明與被告均無怨隙或債務糾紛，亦
    據其等證陳在卷（見嘉義縣警察局嘉縣警刑偵一字第098008
    3096號卷《下稱警卷(二)》第二十一頁、一審卷(一)第一九四、
    二０九、二一０頁），於警詢時應無設詞誣陷被告之理，即
    江方志、張家銘、張永明於警詢之證述出於其等自由陳述無
    誤，其等於本院審理時雖均翻異前證，然依其等陳述之外部
    環境綜合判斷，本院認其等於警詢所為證述，客觀上應具較
    可信之特別情況，且均為向被告購買毒品之人，為證明本案
    犯罪事實存否所必要，堪認具備「特信性」及「必要性」，
    依前揭法律規定，其等於警詢之陳述，有得以取代審判中反
    對詰問之可信性保證，自有證據能力。
四、再者，被告以外之人於審判外之陳述，雖不符前四條（即刑
    事訴訟法第一百五十九條之一至之四）之規定，而經當事人
    於審判程序同意作為證據，法院審酌該言詞陳述或書面陳述
    作成時之情況，認為適當者，亦得為證據。當事人、代理人
    或辯護人於法院調查證據時，知有第一百五十九條第一項不
    得為證據之情形，而未於言詞辯論終結前聲明異議者，視為
    有前項之同意，此觀刑事訴訟法第一百五十九條之五規定即
    明。本件公訴檢察官、被告、指定辯護人對於本案引用之相
    關具傳聞性質證據資料，包括指認犯罪嫌疑人紀錄表、被告
    所使用門號0000000000號行動電話與吳忠益、江方志、張家
    銘、張永明等人之行動電話通聯紀錄及通聯調閱查詢單等件
    （詳如下述）之證據能力，均表示同意作為本案之證據，且
    迄於言詞辯論終結前亦未聲明異議。審酌證據資料作成時之
    情況，核無違法取證或其他瑕疵，認為以之作為證據為適當
    ，自得作為證據。至於扣案之行動電話一支（含SIM卡一張
    ）及海洛因三十三包，係警員經被告同意執行搜索而查扣，
    核其非供述證據，而取得之過程及手段亦查無違法或不當之
    情事，並經本院依據法定程序進行證據之調查，亦得為證據
    ，併予說明。
乙、實體方面：
一、訊據被告甲○○固坦承門號0000000000號行動電話屬其所有
    ，為其使用，扣案之海洛因亦其所有等情，惟矢口否認有販
    賣海洛因予吳忠益、江方志、張家銘、張永明犯行，辯稱：
    為警查獲當日吳忠益僅係撥打電話問人在何處，另與江方志
    、張家銘、張永明聯絡僅係要合資購買毒品，未販賣海洛因
    予四人云云。
二、被告販賣海洛因予吳忠益部分：
(一)證人吳忠益於九十八年八月十八日在原審審理時具結證稱：
    九十七年四、五月間曾向甲○○購買海洛因，每次均以現金
    交易，同年五月二十二日也是撥打被告行動電話欲購買海洛
    因，但被警方接獲而查獲，接受測謊前經測謊人員之懇談後
    ，書立陳述書，內容屬實等語（見一審卷(一)第一五九、一六
    一、一六二頁），並有通聯調閱查詢單、陳述書各一紙、行
    動電話照片二張在卷可參（見嘉義市政府警察局第一分局嘉
    市警一偵字第0970001646號卷《下稱警卷(一)》第十八至三十
    四頁、一審卷(一)第一三九頁）。復據證人即警員詹裕勝於原
    審審理時證稱：接獲民眾檢舉有人騎乘機車進行毒品交易，
    依車牌號碼查出係被告使用，於九十七年五月二十二日民眾
    再度檢舉，前往而查獲被告，對被告實施搜索後，扣得行動
    電話，在警局詢問過程中，不斷有人撥打電話，接聽其中一
    通，對方告知「要500」，在舊酒廠前，依約前往後即查獲
    吳忠益，並確認其使用之行動電話有撥打扣案被告使用之行
    動電話紀錄無誤等語（見一審卷(一)第六十四、六十五、七十
    五、七十六頁），衡情吳忠益與警員之對話內容雖未明示購
    買毒品海洛因，惟販賣海洛因影響國民健康及社會秩序，立
    法者科以最輕本刑無期徒刑之重罰，檢調亦嚴加查緝，是販
    毒者為規避之，少有直接以「毒品」、「海洛因」等名稱或
    相近之用語稱之，多以暗語或彼此已有默契之含混語意而為
    溝通，吳忠益與被告對此均知之甚詳，況警員接獲吳忠益撥
    打之電話時，吳忠益並不知被告已遭警逮捕，仍認為通話者
    為被告，以前揭內容告知，可見該次吳忠益欲向被告購買毒
    品無訛，亦可佐證吳忠益並非第一次向被告購買毒品。
(二)按審理事實之法院於證人之陳述有部分前後不符或相互間有
    所歧異時，究竟何者為可採，仍應本其自由心證予以斟酌，
    非謂一有不符或矛盾，即應認其全部不可信。又證人供述之
    證據前後不符時，究竟何者為可採，事實審法院仍得依證據
    法則，本於自由心證予以斟酌，作合理之比較，定其取捨，
    若其取捨判斷無從認為確實有違日常客觀之經驗法則，自不
    得指為違背法令（最高法院七十四年臺上字第一五九九號判
    例、九十三年度臺上字第三七二０號、八十二年度臺非字第
    一四一號、七十三年度臺上字第三九九八號等判決意旨參照
    ）。且證人就同一事實之陳述前後略有出入，此乃各人之記
    憶不清，或細節未交待清楚，或其描述用語不同，省略片段
    情節，或記錄之詳簡有異所致，倘其主要陳述一致，即尚難
    因其細節稍有紛歧即將全部證言捨棄不採。
(三)觀諸證人吳忠益於原審九十八年四月八日審理時到庭具結證
    稱：警察告知必須指認被告，並未向被告購買毒品云云（見
    一審卷(一)第八十四、八十五頁），然經原審將吳忠益送測謊
    後，其於測謊之測前會談時，坦承確實向被告購買海洛因而
    不欲接受測謊，並書立陳述書一紙，再於原審九十八年八月
    十八日審理時具結證稱確實向被告購買海洛因，業如前述；
    吳忠益對於是否向被告購買毒品之證述前後反覆不一，然其
    於九十七年五月二十二日撥打電話予被告係向其購買毒品，
    已據詹裕勝警員證述無誤，衡以警員詹裕勝司職公務執行，
    與被告毫不相識，亦無債務恩怨，應無設詞誣陷被告，致犯
    偽證重罪之理，又以吳忠益前揭撥打被告行動電話之對話內
    容，顯非與被告聊天甚明；況吳忠益於警方查獲之際，因不
    知接聽電話者為警方，誤以為係被告，於毫無防備之下遭警
    查獲，其於警詢時尚陳述：「（因什麼事情被我們帶回來調
    查？）因為要買藥。」「（因為要買藥，所以被我們帶回來
    調查？）對，講這樣好嗎？」「別人沒這樣說，只有我這樣
    說。」「不要叫我那個啦，不要這樣啦。」「喔，我很難過
    ，別人沒這麼說，只有我。」「（你沒藥吃在難過？）不是
    啦，不是那種難過。」「這變成出去咬人家就不好了。」「
    我乾脆去死一死卡有影（臺語）。」等語，此有警詢譯文一
    份附卷為佐（見九十七年度偵字第三七二０號卷《下稱偵查
    卷(一)》第二十二至三十六頁），可見吳忠益掙扎於是否供出
    向被告購買毒品實情，連是否認識被告此單純問題，均躊躇
    反覆，後才證稱：九十七年四月底起共向被告購買約二、三
    次，每次五百元，均約在嘉義市○○路舊酒廠前交易等語（
    見警卷(一)第六頁），更可佐證吳忠益於原審九十八年八月十
    八日審理時具結之證述，應為屬實，而其於偵查中及原審九
    十八年四月八日審理時到庭具結所證述：未向被告購買毒品
    云云（見偵查卷(一)第九頁、一審卷(一)第八十四、八十五頁）
    ，均為偏袒被告，要難採信。
(四)又吳忠益有肅清煙毒條例案件，而有施用毒品之前案紀錄，
    有臺灣高等法院被告前案紀錄表存卷為佐（見一審卷(一)第三
    十八至三十九頁背面），即有向被告購買毒品之動機及需求
    。至吳忠益於警詢及原審九十八年八月十八日審理時具結之
    證述，雖就購買毒品之次數、價格、確切時間等節，有所出
    入，且於原審審理時多稱以不復記憶，衡情吳忠益向被告購
    買毒品距原審開庭審理已相隔一年多之久，而吳忠益既已無
    法確認購買細節而無從探悉，惟觀諸通聯調閱查詢紀錄所示
    ，吳忠益與被告於九十七年五月十六日及同年月十七日均有
    密接多次之通聯紀錄，吳忠益於原審九十八年八月十八日審
    理時並證稱：與被告通聯多係為購買毒品等語（見一審卷(一)
    第一六二頁），本院審酌前揭證述購買毒品之價格及數量，
    衡情係供己施用，對於每次購買之確切時間、價格雖無法確
    定，仍應依「罪疑有利於被告」法則，認被告於九十七年五
    月十六日十八時十六分十八秒及同年月十七日九時二十五分
    二十二秒與吳忠益聯絡後，隨即在嘉義市○○路舊酒廠前，
    以每次五百元之價格，供施用一次之數量，販賣海洛因一小
    包，共計二次予吳忠益（詳如附表編號６、７），應無疑義
    。
三、被告販賣海洛因予江方志部分：
(一)證人江方志於警詢時證稱：九十七年四、五月間向綽號「文
    明」之男子購買海洛因，每次一千元，都約在嘉義市○○路
    嘉年華戲院附近及嘉義市○○○路與新榮路前之加油站交易
    ，最後一次交易即是九十七年五月二十一日晚上，之後即找
    不到「文明」，「文明」即被告等語（見警卷(二)第五至八頁
    ），又於偵查中具結證稱：向被告購買三、四次海洛因，交
    易地點在嘉義市○○路及民生路路口及仁愛路嘉年華戲院附
    近，每次均為一千元，最後一次購買係九十七年五月二十一
    日，之後即找不到被告等語（見九十八年度偵字第五一０三
    號卷《下稱偵查卷(二)》第十八、十九頁），輔以江方志使用
    之門號0000000000號與被告使用之門號0000000000號行動電
    話於九十七年四、五月間確有多次之通聯紀錄，且於同日多
    有數次密接之通話，有通聯調閱查詢單、通聯紀錄各乙份在
    卷可稽（見警卷(二)第二十六至二十八、三十一、三十二頁）
    ，足以佐證證人江方志上開證詞之確實性。至江方志於原審
    審理時到庭具結改證稱：九十七年四、五月間與被告係合資
    購買毒品，打電話聯絡被告，大概出資一千元或五百元，交
    由被告向藥頭拿毒品回來後，一起施用，警詢及檢察官訊問
    筆錄並未如此記載，實際上回答之真意係合資購買毒品，訊
    畢後才覺得表達有誤云云（見一審卷(一)第一八八至一九０、
    一九七、一九八頁），惟江方志於警詢及偵查中並無任何不
    自由陳述，已據其證述在卷（見一審卷(一)第一九０、一九一
    頁），其為具有相當社會經驗及智識程度之成年人，應可輕
    易區分理解「合資」與「購買」之差異，於警詢、偵查中甚
    且答以「購買一千元一小包海洛因」、「拿到毒品後就拿回
    住處隨即施用」、「撥打電話向被告購買『東西』」、「一
    手交錢，一手交貨」等語，未見有任何「合資」之陳述內容
    ，是否確與被告合資購買毒品，已有所疑。再觀諸被告於江
    方志到庭作證前，並無一語提及係與江方志合資購買，對於
    多次通聯紀錄則以聊天云云置辯，更徵江方志於原審審理時
    所證述係與被告合資購買毒品乙節，係虛構不實情節，迴護
    被告之詞，而其於九十八年五月五日警詢之證詞，既無被告
    同為在庭之心理壓制因素，亦無事前預想陳述內容之可能，
    況於偵查中亦為相同之證述，並經具結擔保其證述之真實性
    ，是其於警詢及偵查中所陳內容得以期待較與事實相符，而
    為可信。
(二)江方志並有施用毒品之前案紀錄，有臺灣高等法院被告前案
    紀錄表存卷為參（見九十八年度訴字第六八六號卷《下稱一
    審卷(三)》第三十七至四十頁），即有向被告購買毒品之動機
    及需求，又江方志於原審審理時證稱：於警詢、偵查中所回
    答確有其事，交付毒品之地點在嘉年華戲院二次，在嘉義市
    ○○○路與新榮路之加油站二次，九十七年五月二十一日最
    後一次就是在加油站前交付。大約一星期施用一次等語（見
    一審卷(一)第一九八、二００頁），因江方志於原審審理時對
    於購買細節無法明確證述，然參諸前揭江方志與被告於九十
    七年五月二十一日二十時五十七分十八秒之通聯紀錄，基地
    台係在嘉義市○○路二二三號十二樓，與江方志證述在嘉義
    市○○○路與新榮路之加油站前交易毒品之情節相當，另同
    年五月六日二十一時五十二分八秒通聯基地台位置在嘉義市
    ○○路三四七號十四樓之十四；同年五月十一日二十時二十
    四分四十八秒通聯基地台位置在嘉義市○○路二二三號十二
    樓；同年五月十五日二十二時四十一分十五秒通聯基地台位
    置在嘉義市○○路三四七號十四樓之十四，亦符合江方志所
    證述其餘三次向被告取得毒品之時間、地點，相互勾稽而可
    認定，至購買之金額以其警詢、偵查中所為相同之證詞，即
    一千元，供施用一次之數量之一小包，亦無疑義。故認被告
    於九十七年五月六日二十一時五十二分八秒、同年五月十一
    日二十時二十四分四十八秒、同年五月十五日二十二時四十
    一分十五秒、同年五月二十一日二十時五十七分十八秒，與
    江方志聯絡後，隨即在嘉義市○○路嘉年華戲院附近及嘉義
    市○○路加油站前，以每次一千元之價格，供施用一次之數
    量，販賣海洛因一小包，共計四次予江方志（詳如附表編號
    １、２、５、），灼然疑義。
四、被告販賣海洛因予張家銘部分
(一)證人張家銘於警詢時證稱：卷附九十七年五月十九日至同年
    月二十二日之通聯紀錄係向綽號「文明」之被告購買海洛因
    ，每次五百元至一千元，約在嘉義市○○○路與新榮路前之
    加油站交易，共購買三次等語（見警卷(二)第十至十四頁），
    於偵查中具結證稱：九十七年五月間向被告購買三次，每次
    五百元或一千元，交易地點在新榮路口附近等語（見偵查卷
    (二)第三十二頁），參以張家銘使用門號0000000000號與被告
    使用門號0000000000號行動電話通聯紀錄，於九十七年五月
    十九、二十一、二十二日每日確有多次且密接之通聯紀錄，
    而同日最後一次通聯之基地台多顯示在嘉義市○○路二二三
    號十二樓，有通聯調閱查詢單、通聯紀錄各乙份附卷為考（
    見警卷(二)第二十九、三十三頁），堪為憑佐張家銘上開證詞
    之真實性。至張家銘於原審審理時到庭具結證稱：係與被告
    合資購買毒品，以電話聯絡，記得出資一千元，交由被告向
    藥頭拿毒品回來後，一起施用，警詢及檢察官訊問筆錄並未
    如此記載，係因為警方要其指證被告販毒云云（見一審卷(一)
    第二０二至二０四頁），惟張家銘於警詢及檢察官訊問時，
    並無任何不自由陳述，已據其證述在卷（見一審卷(一)第二０
    八頁），又於警詢時尚供稱：九十八年五月四日有向「阿琴
    」購買海洛因等語（見警卷(二)第十二頁），同次警詢所證陳
    之購買毒品真意，竟有不同，所稱警方要其指認被告云云，
    是否可信，已非無疑；況被告於張家銘到庭作證前，並無一
    語提及係與張家銘合資購買海洛因等情，對於多次通聯則以
    聊天云云置辯，二人不無相互附和，虛捏合資購買情節，為
    被告脫免刑責，更徵張家銘於原審審理時所證述係與被告合
    資購買毒品一節，係為迴護被告而翻異前詞，其於警詢之證
    詞，既無被告同為在庭之壓力，且於九十八年五月六日警方
    詢問時，並無預期為警查獲而事前構思陳述內容之可能，再
    者，張家銘於偵查中之證述與警詢內容相符（見偵查卷(二)第
    三十二頁），並經具結擔保其所言為真，復於原審審理時亦
    具結證陳：檢察官並無不法取證情形等語，已如前述，是其
    於警詢及偵查中之證詞，應為可信。
(二)又張家銘有施用毒品之習性，有臺灣高等法院被告前案紀錄
    表附卷足參（見一審卷(三)第四十一至四十四頁），即有向被
    告購買毒品之動機及需求。另張家銘於原審審理時證陳：向
    被告拿毒品之地點在嘉義市○○○路與新榮路前之加油站，
    記得交付一千元，施用時間有時一星期，有時二、三天等語
    （見一審卷(一)第二一二、二一三頁），復參諸張家銘於警詢
    坦承卷附通聯紀錄係向被告購買毒品等情，其與被告於九十
    七年五月十九日二十時二十三分五秒、同年五月二十一日八
    時五十六分十八秒通聯之基地台係在嘉義市○○路二二三號
    十二樓；同年五月二十二日九時五分四十七秒之通聯基地台
    係在嘉義市○○路三四七號十四樓之十四，與張家銘證述在
    嘉義市○○○路與新榮路之加油站前交易毒品情節相當，且
    被告於同年五月二十二日十一時許，在嘉義市○○街、北榮
    街口，因持有毒品為警查獲，並扣得白粉三十三包，經送法
    務部調查局鑑定，確實為海洛因無訛（驗餘合計淨重二．九
    三公克，空包裝總重七．三二公克），有該局濫用藥物實驗
    室97年7月11日調科壹字第09723029890號鑑定書乙份存卷可
    稽（見偵查卷(一)第十八頁），更可佐證並無合資購買之可能
    ，益徵被告應甫與張家銘交易毒品完畢，旋即為警查獲，亦
    應無疑。至張家銘購買之金額，以其於警詢及偵訊證詞，佐
    以原審之證述，認其以每次一千元之價格，向被告購買供施
    用一次數量之一小包海洛因，並共購買三次，洵堪認定。故
    認被告於九十七年五月十九日二十時二十三分五秒、同年五
    月二十一日八時五十六分十八秒、同年五月二十二日九時五
    分四十七秒，與張家銘聯絡後，隨即在嘉義市○○路加油站
    前，以每次一千元之價格，供施用一次之數量，販賣海洛因
    一小包，共計三次予張家銘（詳如附表編號９、１０、），
    信而可徵。
五、被告販賣海洛因予張永明部分
(一)證人張永明於警詢時證稱：九十七年五月初至下旬以電話聯
    絡，向被告購買海洛因，每次一千元，都約在嘉義市○○街
    路旁交易等語（見警卷(二)第十九頁），佐以張永明使用門號
    0000000000號與被告使用門號0000000000號行動電話，於九
    十七年五月五日至同年月二十二日間確有多次之通聯紀錄，
    且於同日有數次密接之通話，此有通聯調閱查詢單、通聯紀
    錄各一份在卷可參（見警卷(二)第三十、三十四頁），與基地
    台位置互為勾稽，可為佐證張永明上揭證陳內容之真實性。
    至張永明於原審審理時到庭具結證陳：九十七年五月間與被
    告聯絡係告知被告共同出資購買毒品，出資一千元，警詢時
    毒癮發作，筆錄係警方亂寫，警方要伊指認被告販毒云云（
    見一審卷(二)第九、十頁），然經原審審庭勘驗警詢第一頁至
    三頁第二行筆錄之錄音，警員係以一問一答方式詢問製作筆
    錄，全程錄音並無中斷，且警員詢問語氣溫和，並無強暴脅
    迫等不正訊問情事，至於張永明應答時聲音自然，語氣平和
    ，內容流暢，並無障礙情事，對於自己身分證字號及電話號
    碼均能自行回答，毋庸警員提示，答詢時均以購買毒品來應
    答，未提及與被告係合資購買毒品情事，即錄音內容與筆錄
    內容相符，有勘驗筆錄附卷可憑（見一審卷(二)第十七、十八
    頁），一問一答之過程中亦有電腦打字聲音，已徵警員並無
    要求證人依製作好之筆錄照唸而指認被告，亦無不法取證情
    事，且張永明亦無毒癮發作而無法陳述之情事，亦無一語提
    及「合資」購買，其於原審前揭證詞顯無憑據。再者於同次
    警詢時，張永明尚證稱：施用安非他命之來源係向「阿嘉」
    之男子購買等語（見警卷(二)第二十一頁），更徵無警員要求
    指認被告之可能。又被告於張永明到庭作證前，並無一語提
    及與張永明係合資購買海洛因，對於多次通聯則以聊天云云
    置辯，於詰問證人張永明前經檢察官詢問時，辯稱：說不出
    與張永明合資購買毒品之金錢，且忘記合資之次數、相約地
    點、取得毒品後一起施用之地點云云，又改稱：二人出資有
    時不到五百元，有時張永明出資三百元、四百元，有時伊出
    資三百元、四百元，有時各出資五百元云云（見一審卷(二)第
    七頁），即對於合資購買之基礎事實，被告無法交代，且所
    陳出資金錢數額與張永明之證詞甚有出入，更徵張永明於原
    審審理時所為「合資購買毒品」之證述，應係被告在庭之壓
    力，為使被告脫免罪責而為之證詞，不足採認，而其於警詢
    之證詞，既無被告同為在庭，且於九十八年六月三日警詢問
    時，無事前預想陳述內容之可能，應為可採。
(二)再者，張永明有施用毒品之前案紀錄，有臺灣高等法院被告
    前案紀錄表在卷可憑（見一審卷(三)第四十五至五十一頁），
    即有向被告購買毒品之動機及需求，又張永明於原審審理時
    證陳：與被告合資購買三次，地點二次在西門街，一次在加
    油站等語（見一審卷(二)第十六頁），因張永明於原審審理時
    翻異前詞，然參諸前揭張永明與被告之通聯紀錄，僅九十七
    年五月十二日七時四十五分二十一秒、九十七年五月十五日
    十五時四十九分四十二秒之通聯基地台在嘉義市○○街二三
    八之二號七樓頂，其餘均非在西門街，而九十七年五月十八
    日二十三時十四分三十七秒之通話紀錄基地台則在嘉義市○
    ○路二二三號十二樓頂，與張永明於原審證述交易毒品地點
    之情節相當，堪認此三次通聯紀錄所示即為交易毒品，至於
    購買毒品之價格，因於警詢證述均為一千元，原審審理則改
    以：二次一千元、一次五百元（見一審卷(二)第十五頁），然
    因其於警詢之證詞因時間接近較為可信，仍認其以每次一千
    元元之價格，向被告購買供施用一次數量之海洛因，共計三
    次，洵無疑義。故認被告於九十七年五月十二日七時四十五
    分二十一秒、同年五月十五日十五時四十九分四十二秒、同
    年五月十八日二十三時十四分三十七秒，與張永明聯絡後，
    隨即在嘉義市○○街某處及嘉義市○○路加油站前，以每次
    一千元之價格，供施用一次之數量，販賣海洛因一小包，共
    計三次予張永明（詳如附表編號３、４、８），灼然無疑。
六、所謂「合資」購買毒品，對於出面向上手購買毒品再轉交者
    並無利可圖，且購買者原可依其資力不同而增減其購買之數
    量，並無與他人合資購買之必要性存在，徒增遭緝獲之風險
    。又毒品係違禁物，物稀價昂，貨源取得不易，並非以一般
    商品交易市場之供需原則可得解釋，且對於毒品有需求者，
    畢竟仍屬少數之特定人，販賣第一級毒品所承擔之刑責甚重
    ，販賣者因此高度風險之考量，導致毒品量微而價昂，即藉
    此賺取最大淨利，換言之，因販賣者所承擔嚴酷重刑制裁之
    高度風險，使毒品價格並非等同一般商品，供給者無須藉由
    量大而價廉方式促銷，刺激消費，是有謂：合資購買較為便
    宜等情，衡情應僅存於彼此間具有較特殊之關係或交情，始
    有可能，若無特殊關係，則豈非暴露己身施用毒品犯行，增
    加遭緝獲之風險，復又無利可圖。本件被告於警、偵訊時均
    未提及與江方志、張家銘、張永明合資購買毒品乙節，迄於
    江方志等人於原審審理時均改以與被告合資購買毒品為證後
    ，始改辯解係與江方志等人合資購買毒品，是否屬實，已非
    無疑；況被告與渠等均無特殊交情，難認被告屢次均與渠等
    合資購買。又被告與江方志、張家銘、張永明對於合資購買
    海洛因之金額，均無法明確陳述，顯與一般合併出資之常情
    不合。再者被告對於為警查獲所起出隨身攜帶三十三包海洛
    因，尚且以：於九十七年五月二十一日二十時許，在嘉義市
    嘉雄陸橋下，向綽號「阿龍」之成年男子購買二萬元之海洛
    因，共計四十小包，因包裝有破而合成三十三小包，又共向
    「阿龍」購買三次海洛因，第一次時間已無印象，第二次則
    於九十七年四月中旬，購買一萬元，第三次即為前述之九十
    七年五月二十一日等語置辯（見警卷(一)第二頁背面、第三頁
    、偵查卷(一)第八頁），既每次均購買高達上萬元之海洛因，
    數量甚鉅，亦見並無欠缺資金，而需屢屢與他人以五百元或
    一千元等小額金錢合資購買供施用一次毒品之必要，另以被
    告與江方志等人之通聯紀錄以觀，與買賣毒品者對於聯絡交
    易地點，亦係以行動電話密集聯絡方式更換或確認一節相當
    。復參諸江方志、張家銘、張永明於警詢證述時，因與向被
    告購買毒品之時間相距達一年，已無施用毒品者供出毒品來
    源得以減輕其刑，而有誣指被告為其等毒品來源以邀寬典之
    可能，在在均徵被告與江方志等人係為毒品買賣交易而聯絡
    ，絕非係合資購買毒品，甚為灼然。又本件就被告與吳忠益
    、江方志、張家銘、張永明於九十七年五月間之通聯紀錄整
    體以觀，不惟顯示密集之通聯紀錄，且基地台位置竟亦多在
    嘉義市○○○路二二三號十二樓、西門街二三八之二號七樓
    頂、仁愛路三四七號十四樓之十四等處，與證人之證詞相為
    佐證，得以推論被告販賣海洛因之行為模式，即非僅以證人
    之單一指述即對被告論罪，亦為明確。
七、再者，毒品危害防制條例所處罰之「販賣」毒品罪，所著重
    者為行為人在主觀上有藉以牟利之惡性及對毒品之擴散具有
    較有償或無償轉讓行為更嚴重之危害性，其「營利」之意圖
    係從客觀之社會環境、情況及證人、物證等資料，依據證據
    法則綜合研判認定。又海洛因毒品之非法交易，警方嚴加查
    緝，且國家科以重罰不容寬貸，衡諸常情，倘非有利可圖，
    絕無平白甘冒被嚴查重罰高度風險之理，從而，舉凡其有償
    交易，除足反證其確另基於某種非圖利本意之關係外，通常
    尚難因無法查悉其販入價額作為是否高價賣出之比較，諉無
    營利之意思，阻卻販賣犯行之追訴（最高法院九十五年度臺
    上字第三０一號判決意旨可資參照）。本件被告於附表所示
    之時、地，以所載之價格交付海洛因予吳忠益、江方志、張
    家銘、張永明等四人，共計十二次，得款總計一萬一千元，
    均屬有償交易，參照前揭實務見解，認被告主觀上確有營利
    之意圖，要應無疑。此外，復有搜索扣押筆錄、扣押物品目
    錄表二份、自願搜索同意書、扣押物品收據各一份、指認犯
    罪嫌疑人紀錄表三份、手機簡訊畫面翻拍照片四張附卷可憑
    （見警卷(一)第十至十九頁、警卷(二)第二十三至二十五頁），
    並有被告所有，供其與附表所示之人聯絡毒品交易所用之門
    號0000000000號行動電話一支（含SIM卡）扣案為憑。綜上
    所述，被告所辯，顯與常理不符，無足採信。本件事證已臻
    明確，被告犯行洵堪認定，應予依法論科。
八、被告行為後，毒品危害防制條例業於九十八年五月五日立法
    院通過修正，經總統於九十八年五月二十日公布，於同年五
    月二十二日生效（司法院98.6.29院台廳刑一字第098001464
    3號函示，應依中央法規標準法第十三條規定，自公布日起
    算至第三日起發生效力）。茲比較新舊法規定，修正前第四
    條第一項、第二項修正前規定：「製造、運輸、販賣第一級
    毒品者，處死刑或無期徒刑；處無期徒刑者，得併科新臺幣
    一千萬元以下罰金。」「製造、運輸、販賣第二級毒品者，
    處無期徒刑或七年以上有期徒刑，得併科新臺幣七百萬元以
    下罰金。」修正後規定為：「製造、運輸、販賣第一級毒品
    者，處死刑或無期徒刑；處無期徒刑者，得併科新臺幣二千
    萬元以下罰金。」「製造、運輸、販賣第二級毒品者，處無
    期徒刑或七年以上有期徒刑，得併科新臺幣一千萬元以下罰
    金。」修正後乃加重罰金刑部分。此部分對被告較為不利。
    依刑法第二條第一項，自應適用修正前第四條第一項規定。
九、查海洛因係毒品危害防制條例第二條第二項第一款規定之第
    一級毒品，不得非法施用、持有、販賣。核被告所為，就附
    表所示各罪，均係犯修正前毒品危害防制條例第四條第一項
    販賣第一級毒品罪。被告販賣海洛因前持有之低度行為，應
    為販賣毒品之高度行為所吸收，均不另論罪。被告所犯如附
    表所示各罪間，犯意各別，行為互殊，應予分論併罰。按刑
    法於九十四年二月二日修正公布，於九十五年七月一日施行
    ，基於刑罰公平原則之考量，杜絕僥倖之犯罪心理，並避免
    易致鼓勵犯罪之誤解，已刪除第五十六條連續犯之規定。另
    刑法上所謂「集合犯」，係指立法者所制定之犯罪構成要件
    中，本就預定有數個同種類之行為將反覆實行之犯罪而言，
    是將各自實現犯罪構成要件之多數行為，解釋為集合犯，而
    論以一罪，對於集合犯之解釋，須符合立法者之意向。再依
    刑法第56條修正理由之說明，謂「對繼續犯同一罪名之罪者
    ，均適用連續犯之規定論處，不無鼓勵犯罪之嫌，亦使國家
    刑罰權之行使發生不合理之現象。」、「基於連續犯原為數
    罪之本質及刑罰公平原則之考量，爰刪除有關連續犯之規定
    」等語，即係將本應各自獨立評價之數罪，回歸本來就應賦
    予複數法律效果之原貌。因此，就刑法修正施行後多次販賣
    毒品之犯行，採1罪1罰，始符合立法本旨（最高法院九十六
    年度第九次刑庭會議決議意旨參照）。被告本件販賣毒品犯
    行均於九十五年七月一日新刑法修正施行日後，則適用修正
    後刑法規定，多次販賣之犯意均屬各別，應予分論併罰，公
    訴意旨認多次販賣行為係屬集合犯（見一審卷(二)第三十二頁
    ），容有誤會，併予說明。被告前因施用毒品案件，經原審
    九十四年度嘉簡字第九九四號判處有期徒刑六月確定，於九
    十五年三月二十二日縮刑期滿執行完畢，有臺灣高等法院被
    告前案紀錄表在卷足據，於五年以內故意再犯本件有期徒刑
    以上之各罪，為累犯，除法定本刑為死刑或無期徒刑部分，
    依法不得加重其刑外，應依刑法第四十七條第一項規定，各
    加重其刑。次按修正前販賣第一級毒品罪之法定刑為「死刑
    或無期徒刑；處無期徒刑者，得併科一千萬元以下罰金」，
    然同為販賣第一級毒品之人，其原因動機不一，犯罪情節未
    必盡同，或有大盤毒梟者，亦有中、小盤之分，甚或僅止於
    吸毒者友儕間為求互通有無之有償轉讓者亦有之，其販賣行
    為所造成危害社會之程度自屬有異，法律科處此類犯罪，所
    設之法定最低本刑卻相同，不可謂不重，於此情形，倘依其
    情狀處以較輕之徒刑，即足以懲儆，並可達防衛社會之目的
    者，自非不可依客觀之犯行與主觀之惡性二者加以考量其情
    狀，是否有可憫恕之處，而適用刑法第五十九條之規定酌量
    減輕其刑，期使個案裁判之量刑，能斟酌至當，符合比例原
    則。本件被告無視國家對於杜絕毒品危害之禁令而販賣第一
    級毒品，行為固屬不當，應予非難，然本件查獲被告販賣對
    象四人，共計十二次，每次均僅販賣供施用一次之數量，價
    格五百元或一千元，因一時貪念，致罹重典，相對於長期大
    量販賣毒品之大毒梟而言，其對社會治安及國民健康之危害
    顯然較輕，且從被告犯案情節觀之，倘仍遽處以法定本刑之
    最低刑度，猶失之過苛，情輕法重，且難謂符合罪刑相當性
    及比例原則，更無從與大毒梟之惡行有所區隔，是其犯罪情
    狀相較於法定之重刑，在客觀上足以引起一般人之同情，情
    節尚堪憫恕，爰均依刑法第五十九條之規定，對被告所犯各
    次販賣海洛因之犯行，酌量減輕其刑，且就此部分同時具有
    加重及減輕事由，就法定刑為有期徒刑及罰金刑部分應依刑
    法第七十一條第一項規定先加後減，至法定本刑為死刑、無
    期徒刑部分，僅予減輕其刑。
十、原審予被告論罪科刑，固非無見。惟毒品危害防制條例業於
    九十八年五月五日修正施行，原判決未及比較適用，洵有違
    誤。被告上訴否認犯罪，雖無足取。但原判決既有可議，自
    屬無法維持，應由本院撤銷改判之。爰審酌被告不思以正途
    賺錢，無視於國家對於杜絕毒品犯罪之禁令及毒品對於自身
    健康之戕害，販賣海洛因，嚴重戕害國人身體健康，危害社
    會安全，及犯後否認之態度、販賣獲利，暨其犯罪之動機、
    目的、手段，自承與父、母親同住，務農等一切情狀，就附
    表所示各罪，分別量處附表論罪科刑欄所列之刑，並定其應
    執行刑為有期徒刑二十年，以示懲儆。扣案海洛因三十三包
    （驗餘合計淨重二．九三公克），除包裝袋外，依毒品危害
    防制條例第十八條第一項前段之規定，在附表編號之犯行
    沒收銷燬之。至被告販賣海洛因所得之財物（各次販賣所得
    金額詳如附表所載），合計一萬一千元，應依同條例第十九
    條第一項規定宣告沒收之，如全部或一部不能沒收時，以其
    財產抵償之。前揭毒品包裝袋三十三個（總重七．三二公克
    ），係為防止毒品裸露、逸出及潮濕之功用，並便於攜帶，
    亦屬被告所有；另行動電話SIM卡於開通上線後，即屬申請
    人所有（司法院97年5月6日院臺廳刑一字第0970009760號函
    示可為參照），是扣案門號0000000000號行動電話一支（含
    SIM卡），屬被告販賣海洛因所使用之通話器材，為被告所
    申請使用，業據被告於原審審理時供承明確（見一審卷(一)第
    三十三頁），亦有通聯調閱查詢單存卷為考（見警卷(二)第三
    十一頁），均應依毒品危害防制條例第十九條第一項規定，
    諭知沒收之。
據上論斷，應依刑事訴訟法第三百六十九條第一項前段、第三百
六十四條、第二百九十九條第一項前段，修正前毒品危害防制條
例第四條第一項、第十八條第一項前段、第十九條第一項，刑法
第二條第一項、第十一條、第四十七條第一項、第五十九條、第
五十一條第五款，判決如主文。
本案經檢察官范文豪到庭執行職務。
中    華    民    國    99    年    1     月    27    日
                  刑事第一庭審判長法官  茆  臺  雲
                                  法官  王  明  宏
                                  法官  蔡  長  林
以上正本證明與原本無異。
如不服本判決應於收受送達後10日內向本院提出上訴書狀，其未
敘述上訴理由者，並得於提起上訴後10日內向本院補提理由書（
均須按他造當事人之人數附繕本）「切勿逕送上級法院」。
                                書記官  李  培  薇
中    華    民    國    99    年    1     月    28    日
附錄本案論罪科刑法條全文：
毒品危害防制條例第四條第一項：
  製造、運輸、販賣第一級毒品者，處死刑或無期徒刑；處無期
徒刑者，得併科新臺幣一千萬元以下罰金。
【附表】被告販賣毒品犯行及論罪科刑（貨幣單位：新臺幣）
┌──┬───┬───┬────┬─────┬─────────┐
│編號│對象  │時間  │交易地點│價格/數量 │論罪科刑          │
├──┼───┼───┼────┼─────┼─────────┤
│ １ │江方志│97年5 │嘉義市仁│1,000元（1│甲○○販賣第一級毒│
│    │      │月6日 │愛路嘉年│小包，施用│品，累犯，處有期徒│
│    │      │21時52│華戲院前│1次之數量 │刑拾伍年捌月，扣案│
│    │      │分8秒 │        │）        │門號0000000│
│    │      │通聯後│        │          │５９５號行動電話壹│
│    │      │之某時│        │          │支沒收，販賣毒品所│
│    │      │      │        │          │得新臺幣壹仟元沒收│
│    │      │      │        │          │，如全部或一部不能│
│    │      │      │        │          │沒收時，以其財產抵│
│    │      │      │        │          │償之。            │
├──┼───┼───┼────┼─────┼─────────┤
│ ２ │江方志│97年5 │嘉義市新│1,000元（1│甲○○販賣第一級毒│
│    │      │月11日│榮路加油│小包，施用│品，累犯，處有期徒│
│    │      │20時24│站前    │1次之數量 │刑拾伍年捌月，扣案│
│    │      │分48秒│        │）        │門號0000000│
│    │      │通聯後│        │          │５９５號行動電話壹│
│    │      │之某時│        │          │支沒收，販賣毒品所│
│    │      │      │        │          │得新臺幣壹仟元沒收│
│    │      │      │        │          │，如全部或一部不能│
│    │      │      │        │          │沒收時，以其財產抵│
│    │      │      │        │          │償之。            │
├──┼───┼───┼────┼─────┼─────────┤
│ ３ │張永明│97年5 │嘉義市西│1,000元（1│甲○○販賣第一級毒│
│    │      │月12日│門街某處│小包，施用│品，累犯，處有期徒│
│    │      │7時45 │        │1次之數量 │刑拾伍年捌月，扣案│
│    │      │分21秒│        │）        │門號0000000│
│    │      │通聯後│        │          │５９５號行動電話壹│
│    │      │之某時│        │          │支沒收，販賣毒品所│
│    │      │      │        │          │得新臺幣壹仟元沒收│
│    │      │      │        │          │，如全部或一部不能│
│    │      │      │        │          │沒收時，以其財產抵│
│    │      │      │        │          │償之。            │
├──┼───┼───┼────┼─────┼─────────┤
│ ４ │張永明│97年5 │嘉義市西│1,000元（1│甲○○販賣第一級毒│
│    │      │月15日│門街某處│小包，施用│品，累犯，處有期徒│
│    │      │15時49│        │1次之數量 │刑拾伍年捌月，扣案│
│    │      │分42秒│        │）        │門號0000000│
│    │      │通聯後│        │          │５９５號行動電話壹│
│    │      │之某時│        │          │支沒收，販賣毒品所│
│    │      │      │        │          │得新臺幣壹仟元沒收│
│    │      │      │        │          │，如全部或一部不能│
│    │      │      │        │          │沒收時，以其財產抵│
│    │      │      │        │          │償之。            │
├──┼───┼───┼────┼─────┼─────────┤
│ ５ │江方志│97年5 │嘉義市仁│1,000元（1│甲○○販賣第一級毒│
│    │      │月15日│愛路嘉年│小包，施用│品，累犯，處有期徒│
│    │      │22時41│華戲院前│1次之數量 │刑拾伍年捌月，扣案│
│    │      │分15秒│        │）        │門號0000000│
│    │      │通聯後│        │          │５９５號行動電話壹│
│    │      │之某時│        │          │支沒收，販賣毒品所│
│    │      │      │        │          │得新臺幣壹仟元沒收│
│    │      │      │        │          │，如全部或一部不能│
│    │      │      │        │          │沒收時，以其財產抵│
│    │      │      │        │          │償之。            │
├──┼───┼───┼────┼─────┼─────────┤
│ ６ │吳忠益│97年5 │在嘉義市│500元（1  │甲○○販賣第一級毒│
│    │      │月16日│中山路舊│小包，施用│品，累犯，處有期徒│
│    │      │18時16│酒廠前  │1次份量） │刑拾伍年捌月，扣案│
│    │      │分18秒│        │          │門號0000000│
│    │      │通聯後│        │          │５９５號行動電話壹│
│    │      │之某時│        │          │支沒收，販賣毒品所│
│    │      │      │        │          │得新臺幣伍佰元沒收│
│    │      │      │        │          │，如全部或一部不能│
│    │      │      │        │          │沒收時，以其財產抵│
│    │      │      │        │          │償之。            │
├──┼───┼───┼────┼─────┼─────────┤
│ ７ │吳忠益│97年5 │在嘉義市│500元（1  │甲○○販賣第一級毒│
│    │      │月17日│中山路舊│小包，施用│品，累犯，處有期徒│
│    │      │9時25 │酒廠前  │1次份量） │刑拾伍年捌月，扣案│
│    │      │分22秒│        │          │門號0000000│
│    │      │通聯後│        │          │５９５號行動電話壹│
│    │      │之某時│        │          │支沒收，販賣毒品所│
│    │      │      │        │          │得新臺幣伍佰元沒收│
│    │      │      │        │          │，如全部或一部不能│
│    │      │      │        │          │沒收時，以其財產抵│
│    │      │      │        │          │償之。            │
├──┼───┼───┼────┼─────┼─────────┤
│ ８ │張永明│97年5 │嘉義市新│1,000元（1│甲○○販賣第一級毒│
│    │      │月18日│榮路加油│小包，施用│品，累犯，處有期徒│
│    │      │23時14│站前    │1次之數量 │刑拾伍年捌月，扣案│
│    │      │分37秒│        │）        │門號0000000│
│    │      │通聯後│        │          │５９５號行動電話壹│
│    │      │之某時│        │          │支沒收，販賣毒品所│
│    │      │      │        │          │得新臺幣壹仟元沒收│
│    │      │      │        │          │，如全部或一部不能│
│    │      │      │        │          │沒收時，以其財產抵│
│    │      │      │        │          │償之。            │
├──┼───┼───┼────┼─────┼─────────┤
│９  │張家銘│97年5 │嘉義市新│1,000元（1│甲○○販賣第一級毒│
│    │      │月19日│榮路加油│小包，施用│品，累犯，處有期徒│
│    │      │20時23│站前    │1次之數量 │刑拾伍年捌月，扣案│
│    │      │分5秒 │        │）        │門號0000000│
│    │      │通聯後│        │          │５９５號行動電話壹│
│    │      │之某時│        │          │支沒收，販賣毒品所│
│    │      │      │        │          │得新臺幣壹仟元沒收│
│    │      │      │        │          │，如全部或一部不能│
│    │      │      │        │          │沒收時，以其財產抵│
│    │      │      │        │          │償之。            │
├──┼───┼───┼────┼─────┼─────────┤
│ １０ │張家銘│97年5 │嘉義市新│1,000元（1│甲○○販賣第一級毒│
│    │      │月21日│榮路加油│小包，施用│品，累犯，處有期徒│
│    │      │8時56 │站前    │1次之數量 │刑拾伍年捌月，扣案│
│    │      │分18秒│        │）        │門號0000000│
│    │      │通聯後│        │          │５９５號行動電話壹│
│    │      │之某時│        │          │支沒收，販賣毒品所│
│    │      │      │        │          │得新臺幣壹仟元沒收│
│    │      │      │        │          │，如全部或一部不能│
│    │      │      │        │          │沒收時，以其財產抵│
│    │      │      │        │          │償之。            │
├──┼───┼───┼────┼─────┼─────────┤
│  │江方志│97年5 │嘉義市新│1,000元（1│甲○○販賣第一級毒│
│    │      │月21日│榮路加油│小包，施用│品，累犯，處有期徒│
│    │      │20時57│站前    │1次之數量 │刑拾伍年捌月，扣案│
│    │      │分18秒│        │）        │門號0000000│
│    │      │通聯後│        │          │５９５號行動電話壹│
│    │      │之某時│        │          │支沒收，販賣毒品所│
│    │      │      │        │          │得新臺幣壹仟元沒收│
│    │      │      │        │          │，如全部或一部不能│
│    │      │      │        │          │沒收時，以其財產抵│
│    │      │      │        │          │償之。            │
├──┼───┼───┼────┼─────┼─────────┤
│  │張家銘│97年5 │嘉義市新│1,000元（1│甲○○販賣第一級毒│
│    │      │月22日│榮路加油│小包，施用│品，累犯，處有期徒│
│    │      │9時5分│站前    │1次之數量 │刑拾伍年捌月，扣案│
│    │      │47秒通│        │）        │拾包海洛因（驗│
│    │      │聯後之│        │          │餘淨重貳點玖公克│
│    │      │某時  │        │          │）除包裝袋外，沒收│
│    │      │      │        │          │銷燬之，包裝袋拾│
│    │      │      │        │          │個及扣案門號０９│
│    │      │      │        │          │00000000號│
│    │      │      │        │          │行動電話壹支沒收，│
│    │      │      │        │          │販賣毒品所得新臺幣│
│    │      │      │        │          │壹仟元沒收，如全部│
│    │      │      │        │          │或一部不能沒收時，│
│    │      │      │        │          │以其財產抵償之。  │
└──┴───┴───┴────┴─────┴─────────┘

司法院資訊處製作；財團法人民間司法改革基金會備份。
